Inventaris van het archief van de Nederlandse Consulaten in Roemenië, 1860-1954
Nationaal Archief, Den Haag
- A. Boekarest, Gezantschap, 1.
  - Periode 1921-1951, 1.1.
    - Stukken over bijzondere onderwerpen, 1.1.2.
      - Landverdediging (code 9), 1.1.2.14.
        - Stukken betreffende de militaire- en economische landsverdediging in Roemenië, 1930-1940; 105; 1 omslag
      - Oorlog 1940-1945 (code 9), 1.1.2.15.
        - Stukken betreffende Roemeense oorlogsmaatregelen, 1940-1940; 106; 1 omslag
        - Stukken betreffende de stichting "Neerlands Vrijheidsdag", 1940-1946; 107; 1 omslag
        - Stukken betreffende het handelsverkeer tussen Nederland en Roemenië, 1940-1947; 108; 1 omslag
  - Periode ( 1945) 1952-1954, 1.2.
    - Organisme (code 1), 1.2.1.
      - Stukken betreffende de opheffing van het gezantschap in Boekarest, 1951; 109; 1 omslag
    - Juridische aangelegenheden (code 3), 1.2.2.
      - Stukken betreffende nalatenschappen, 1951-1954; 110; 1 omslag
      - Stukken betreffende kennisgevingen tot het behoud van de Nederlandse nationaliteit, 1952-1954; 111; 1 omslag
      - Stukken betreffende nationaliteitskwesties, 1952-1954; 112; 1 omslag
    - Aangelegenheden van openbare orde (code 4), 1.2.3.
      - Stukken betreffende inlichtingen omtrent personen met communistische sympathieën, 1945-1953; 113; 1 omslag
      - Stukken betreffende de repatriëring van Mavrodi Zeehuisen naar Nederland, 1949-1953; 114; 1 omslag
    - Waterstaat, verkeer en vervoer (code 5), 1.2.4.
      - Stukken betreffende de Donau-commissie, 1950-1951; 115; 1 omslag
    - Economie, migratie en arbeid (code 6), 1.2.5.
      - Stukken betreffende nationalisaties van Nederlandse eigendommen in Roemenië, 1950-1951; 116; 1 omslag
      - Rapporten aan het ministerie van Buitenlandse Zaken inzake de economische situatie in Roemenië, 1950-1954; 117; 1 omslag
    - Sociale aangelegenheden (code 7), 1.2.6.
      - Lijsten van Nederlanders woonachtig in Roemenië, 1951-1954; 118; 1 omslag
    - Staatkunde (code 9), 1.2.7.
      - Stukken betreffende de binnenlandse politieke situatie in Roemenië, 1952-1954; 119; 1 omslag
      - Stukken betreffende de politieke situatie in Roemenië, 1950-1954; 120; 1 pak
  - Stukken betreffende Nederlandse Vereniging in Roemenië, 1.3.
    Zie ook inv. nr. 55
    - Stukken betreffende het 25-jarig bestaan van de Nederlandse Vereniging, 1931; 121; 1 omslag
    - Notulen van de Nederlandse Vereniging, 1933-1944; 122; 1 pak
    - Ledenlijsten van de Nederlandse Vereniging, 1933-1945; 123; 1 pak
    - Ingekomen en minuten van uitgaande stukken, 1934-1941; 124; 1 omslag
    - Statuten van de Nederlandse Vereniging, 1935; 125; 1 omslag
    - Circulaires en jaarverslagen van de Nederlandse Vereniging in Roemenië, 1936-1946; 126; 1 omslag
- B. Boekarest, Consulaat-generaal, 2.
  - Stukken van algemene aard, 2.1.
    - Agenda's, 2.1.1.
      - Agenda's van ingekomen en uitgaande stukken, 1912-1941; 127-130; 4 delen
        - 1912-1924, 127
        - 1924-1931, 128
        - 1932-1939, 129
        - 1939-1941, 130
    - Correspondentie, 2.1.2.
      - Stukken betreffende de benoeming van C.B. de Bruyn tot kanselier en H. Jacobson tot consul-generaal, 1915; 131; 1 omslag
      - Inventarislijst van het consulaatsarchief in Roemenië over 1842-1852 alsmede stukken betreffende handelsinlichtingen, exploratie- en exploitatiemaatschappij "Montana", nalatenschappen van Goofers en R. Middelberg, nationaliteit van de geïnterneerde H. Goerdt, nationaliteit van Saanen en J.D. ter Hart, inboedel van G.A. Heyning, getorpedeerd Nederlands schip "Corry". Lijst van Nederlanders in het district Boekarest, 1916-1918; 132; 1 omslag
      - Stukken betreffende de nationaliteit van Baltuch, K.J. Daeubler (Luxemburg), M.J. Eisner, M.F. Freimann (Luxemburg), M. Glattauer-Rijnveld, H. Goldenberg, J. Kriz, M. Petreanu, ressortwijziging in 1919, handelsinlichtingen, emigratie uit Roemenië, handelsrelaties Nederland-Roemenië, mishandeling van P.A. Lemmens en De la Lande Cremer, ontslag van W.F. Stuart als kanselier aan het Consulaat-generaal, ontslag van consul-generaal Jacobson (1919), overlijden B.H. Schroeder, artikel over Hendrik Muller, exequatur consul-generaal Dozy 1920, 1909-1920; 133; 1 pak
      - Correspondentie inzake testament van H.N. Muller, benoeming van vice-consuls C.H. Dozy en B. Langeveld, en echtscheiding Kaspers, 1919-1922; 134; 1 omslag
      - Minuten van uitgaande stukken aan het ministerie van Buitenlandse Zaken inzake economie, grondbezit en het overlijden van T.A. Thoer, 1922; 135; 1 omslag
      - Minuten van uitgaande stukken, uitgezonderd aan het ministerie van Buitenlandse Zaken, inzake handelsinlichtingen en -bemiddeling, visaverlening, onteigening van grond, landbouw en de benoeming van C.M. Dozy tot consul-generaal, 1922; 136; 1 omslag
      - Minuten van uitgaande stukken, uitgezonderd aan het ministerie van Buitenlandse Zaken, inzake overlijden van F. Hoekstra, handelsbemiddeling, de adoptie van Knapen, Roemeense financiën, film over Nederland en de verblijfplaats van het consulaatsarchief, 1922; 137; 1 omslag
      - Minuten van uitgaande stukken betreffende handelsinlichtingen, visaverlening, toerisme, burgerlijke stand van Roemenië algemeen, claim op Aurorafabrieken en E. Salay, 1923; 138; 1 omslag
      - Minuten van uitgaande stukken aan het ministerie van Buitenlandse Zaken betreffende in- en uitvoerrechten, uitvoer van olie, scheepvaart en buitenlandse schulden, 1923; 139; 1 omslag
      - Minuten van uitgaande stukken aan het ministerie van Buitenlandse Zaken betreffende economische berichtgeving, 1924; 140; 1 omslag
      - Minuten van uitgaande stukken aan het ministerie van Buitenlandse Zaken betreffende economie, handel en het overlijden van K.H.R. Schiffelers, 1925; 141; 1 omslag
      - Minuten van uitgaande stukken, uitgezonderd het ministerie van Buitenlandse Zaken betreffende handelsinlichtingen, Firma Blomjous, nationaliteit J. Goldenberg, schilderij van Van Ostade en nieuwbouw in Boekarest, 1923; 142; 1 omslag
      - Minuten van uitgaande en ingekomen stukken betreffende handelsinlichtingen, overlijden van E. Bidiga en nationaliteit van Silberbusch, 1926-1927; 143; 1 omslag
      - Minuten van uitgaande stukken aan het ministerie van Buitenlandse Zaken betreffende regels inzake het sluiten van handelsverdragen en minuten van consulaire jaarverslagen, 1926-1927; 144; 1 omslag
      - Minuten van uitgaande en ingekomen stukken aan gezant en consuls in Roemenië alsmede andere officiële instellingen betreffende onderscheiding van consul-generaal, huwelijk Solomon-Wertheim, nationaliteit O. Zentler, oprichting van zelfstandig consulaat Cernauti met Consul E. Luttinger (april 1928), taak en werkzaamheden van Consulaat Boekarest, handelsinlichtingen, Service Petroleum Company, Graadt van Roggen, Meerburg en de Utrechtse jaarbeurs, 1926-1928; 145; 1 omslag
      - Minuten van uitgaande en ingekomen stukken betreffende handelsinlichtingen, burgerlijke staat Kornfield, overlijden van Thoer, volmacht van Hollands-Roemeense Petroleum- en Mijnbouw maatschappij, lijst van in Roemenië woonachtige Nederlanders, nationaliteit van I. Sarolta en W. Wildou, huwelijk van G.J. Sopiro en overlijden van G.J. Stroober, 1928; 146; 1 omslag
      - Minuten van uitgaande en ingekomen stukken aan particulieren betreffende handelsinlichtingen en -bemiddeling, nationaliteit van J. Nicolics, emigratie naar Zuid-Amerika, overlijden van J. de Wijs en het huwelijk van G. Tuin en J. Troost, 1929; 147; 1 omslag
      - Minuten van uitgaande en ingekomen stukken aan ministeries en andere officiële instellingen betreffende handelsinlichtingen en -bemiddeling, Nederlandse export naar Roemenië, benoeming van gezantschapssecretaris F.W. Craandijk (1931), onderscheiding van consul-generaal, architect C.J. Klapwijk, huwelijken van B. Blaricum en Braun-David, nationaliteit J.G. de Graef, geboorte van E.M. Korbadics en verblijfsbelasting voor Nederlanders, 1929-1931; 148; 1 pak
      - Minuten van uitgaande en ingekomen stukken betreffende handelsinlichtingen, geboorte van V. Breugel Douglas, O.N. Sager, B.D. Teich en M. Vrisidi, 1930; 149; 1 omslag
      - Minuten van uitgaande en ingekomen stukken betreffende oorlogsschade van G. Giugiopol, overlijden van M. Berger, visa voor Roemeense musici, handelsbemiddeling, overlijden van Lith, onderwijs, 1931; 150; 1 omslag
      - Minuten van uitgaande en ingekomen stukken betreffende compensatie van goederenvervoer, handelsinlichtingen, Nederlandse Seintoestellenfabriek, B. Voelker en G.H. van Voornveld, 1932; 151; 1 omslag
      - Minuten van uitgaande en ingekomen stukken betreffende handelsinlichtingen, Costerus, Jhr. mr. P. van Panhuys, Metropol film en de Nederlandse Vereniging in Roemenië, 1933; 152; 1 omslag
      - Minuten van uitgaande en ingekomen stukken betreffende handelsbemiddeling, inlichtingen over werkgelegenheid in Roemenië, burgerlijke stand, ontvangst van Nederlandse radiouitzendingen, W. Wildow, overlijden van Van Dorssen, Baron W. Bicker, Virgil Ionescu, voorman van de IJzeren Garde, 1933-1934; 153; 1 omslag
      - Minuten van uitgaande en ingekomen stukken inzake handelsbemiddeling en -inlichtingen, Scholten's Chemische fabrieken, 1934-1935; 154; 1 omslag
      - Minuten van uitgaande en ingekomen stukken van het gezantschap en consulaire posten in Roemenië betreffende economische verslaggeving, nationaliteit Knapen, ontslag vice-consul B. Langeveld, Internationale Donau Commissie, 1931-1936; 155; 1 omslag
      - Minuten van uitgaande en ingaande stukken betreffende handelsinlichtingen en nalatenschappen van Hornung en J.A. Stauttener, 1935-1936; 156; 1 omslag
      - Minuten van uitgaande en ingaande stukken betreffende handelsinlichtingen, uitwijzing Mathilde de Bont, geblokkeerde saldi van oliemaatschappi, testament Bela Kristowitz, 1937; 157; 1 omslag
      - Minuten van uitgaande en ingekomen stukken van gezantschappen, consulaten en andere officiële instellingen betreffende handelsinlichtingen, wegenbouwdienstplicht, vervalsing van Nederlandse paspoorten, geboorte van V. Plarino, overlijden van A.S. Potije aan boord van s.s. Rijndam, 1932-1938; 158; 1 omslag
      - Minuten van uitgaande en ingekomen stukken aan particulieren betreffende nationaliteit van H. Birkenfeld, handelsinlichtingen, klacht over paspoortafgifte, overlijden van I. Lupescu, transferproblemen van bedrijven, 1937-1938; 159; 1 omslag
      - Minuten van uitgaande en ingekomen stukken van gezanten en consulaten betreffende commentaar op consulaire handleiding, plakkaten van het consulaat betreffende een waarschuwing voor oorlogsdreiging, personeel E. Salay en B. Langeveld, 1937-1939; 160; 1 omslag
      - Correspondenties met gezantschappen, consulaten en andere officiële instellingen betreffende waarneming door het Zweeds gezantschap, burgerlijke staat van Breugel Douglas en A.M. Groen, aankomst van gezant te Warschau in Boekarest, nationaliteit van S. Donnenfeld, Klapwijk, Nederlandse Vereniging in Boekarest, 1939-1941; 161; 1 omslag
      - Minuten van uitgaande en ingekomen stukken van particulieren betreffende handelsinlichtingen, nationaliteit van E. Zentler en O. de Bont, erfenis Baak in Bessarabië, 1939; 162; 1 omslag
      - Minuten van uitgaande en ingekomen stukken inzake testament van G. Verloop, instructie in verband met de bezetting van Nederland door Duitsland, nationaliteit van I. Katz, 1939; 163; 1 omslag
      - Minuten van uitgaande en ingekomen stukken betreffende onderstand van F. Lachs en Perlmutter, nalatenschap van Binder, visumafgifte, dienstplicht, L. Aletrino, V. Goldstein-Adam, Grootemaat, T. Levintza, C. Parson-van Hensbergen, Rost van Tonningen, Takacs-Overmars, E.K. de Vries, 1940-1942; 164; 1 omslag
      - Minuten van uitgaande en ingekomen stukken betreffende de behartiging van de Nederlandse belangen door Zweden, Zweeds tijdelijk zaakgelastigde N. Montan, visuminstructies, dienstplicht, waarnemer van het consulaat D.M. Prinsen-Geerling, Zweeds gezant P. de Reuterswaerd, 1940-1942; 165; 1 omslag
    - Verslagen, 2.1.3.
      - Rapporten aan het ministerie van Buitenlandse Zaken betreffende luchtvaart, economie, handel, financiën, landbouw, betrekkingen van Roemenië met Oostenrijk en Japan, consulair reisverslag inzake Bessarabië, petroleumindustrie, 1920; 166; 1 omslag
      - Rapporten aan het ministerie van Buitenlandse Zaken inzake economie, financiën, handel en landbouw, 1921; 167; 1 omslag
      - Minuten van consulaire jaarverslagen, 1920-1933; 168-170; 3 omslagen
        - 1920-1922, 168
        - 1923-1927, 169
        - 1925-1933, 170
      - Minuut van consulair rapport, 1928; 171; 1 omslag
  - Stukken over bijzondere onderwerpen, 2.2.
    - Adreslijsten, 1930-1945; 172-173; 2 omslagen
      - Algemeen 1930-1945, 172
      - Nederlandse onderdanen 1930-1941, 173
    - Visumaanvragen voor de Verenigde Staten (aangehouden voorbeelden), 1921; 174; 1 omslag
    - Stukken betreffende aandelen van de Steaua Romana 1921-1923 (retro's 1914-1918) inzake aandeelhouders W. van Beuningen, Th.J.C. Boks, Van Dorp, J. Langelaan, H. Pimentel en Schoonman, 1914-1923; 175; 1 omslag
    - Stukken betreffende het "Crisis Comité Roemenië" inzake steun aan Nederlanders, 1933; 176; 1 omslag
      betreft steun aan Nederlanders, zie ook het archief van De Nederlandse Vereniging in Roemenië, inv.nrs. 122-127
    - Stukken betreffende de totstandkoming van een handels- en betalingsakkoord tussen Nederland en Roemenië, 1935; 177; 1 pak
    - Stukken betreffende onderhandelingen en totstandkoming van een clearingovereenkomst tussen Nederland en Roemenië, 1931-1938; 178-180; 3 omslagen
      - 1931-1936, 178
      - 1936, 179
      - 1938, 180
    - Stukken betreffende consulaire economische berichtgeving aan het ministerie, 1930-1931; 181; 1 omslag
    - Stukken ontvangen en opgemaakt door de consul-generaal Dozy in zijn hoedanigheid als vertegenwoordiger van de Anglo-Roemeense Bank, 1933-1934; 182; 1 omslag
      het betreft het financieringsplan voor de nationalisatie van met Hongaars kapitaal gedreven banken in Zevenburgen
    - Stukken betreffende de diefstal van een aangetekende geldzending, 1935-1936; 183; 1 omslag
      betreft klacht van M. Vrindisi tegen de Roemeense posterijen
    - Stukken betreffende nalatenschappen, 1913-1937; 184-186; 3 omslagen
      - Caljouw-van Zonneveld alsmede R. Middelberg 1913-1928, 184
      - J.M. Kars 1915-1935, 185
      - Egger-Fijn 1936-1937, 186
    - Stukken betreffende Nederlandse Donauschepen, eigendom van de N.V. Comos in Roemenië, 1940; 187; 1 omslag
    - Instructies betreffende kanselarijrechten alsmede Roemeense voorschriften met betrekking tot vreemdelingen, 1924-1935; 188; 1 omslag
    - Kopieën van de door het consulaat-generaal vervaardigde vertaling uit het Roemeens in het Nederlands en omgekeerd van uittreksels van de Burgerlijk Stand, notariële aktes, civiel vonnis en diverse verklaringen. Opgave van aan Roemeense documenten ontleende namen: Vera Breugel Douglas, G. Baron van Breugel Douglas, V.V. Klebinkoff, M. Caro, A. Clejan, Ch.A. Dozy, W.M. van Dorsen, S. Fesztinger, N. Herscovici, I. Catz, Sacher Gaster, Ch.W. Gottfried, W. Haller, M. Landwehr, F.J.M.L. de Marchant et d'Ansembourg, B.E. Mounier, Vasile Scarlat, V. Scarlat Arion, Vlielander Hein, A. Wiznitzer, S. Wiznitzer en E.H. Zentler, 1933-1940; 189; 1 omslag
    - Formulieren en circulaires in gebruik bij het Consulaat-generaal inzake de verrekening van clearing en oproepen voor militaire dienst, 1940; 190; 1 omslag
- C. Galati, Vice-Consulaat, 3.
  - Secretarie, 3.1.
    - Agenda's, 3.1.1.
      - Agenda van uitgaande brieven, 1859 dec. - 1865 sept; 477; 1 deel
      - Agenda's van ingekomen en uitgaande brieven, 1876-1949; 478-483; 6 delen
        met hiaten
        - 1876 aug. - 1884 mrt, 478
        - 1884 mrt. - 1892 mei, 479
        - 1901 jun. - 1909 jul, 480
        - 1909 jul. - 1920 dec, 481
        - 1920 dec. - 1924 mrt, 482
        - 1927 jan. - 1949 jun, 483
      - Agenda van aangetekend verzonden brieven, 1921 jan. - 1940 mei; 484; 1 katern
    - Ingekomen stukken, 3.1.2.
      - Nederlandse autoriteiten, 3.1.2.1.
        - Ministerie van Buitenlandse Zaken, 3.1.2.1.1.
          - "Reglément pour les Consuls de Pays Bas dans les Ports de Mer"; afschrift van de vertaling in het Frans van het "Reglément voor de Nederlandse Consuls in de Zeehavens" van 21 december 1846, 191; 1 stuk
          - Circulaire houdende instructies ten aanzien van de indiening van declaraties door consulaire ambtenaren vanwege verleende voorschotten, 1862; 192; 1 omslag
            in tweevoud
          - Circulaires betreffende de signalering van Van der Linden, W.H. Wiertz, Samuel Kanteman, Hendrik Frederik August Hoyer, Johan Marck, Albertus Eichhorn, W.E.A.H. Lamberty, Paul Lamberty, C. van der Blom, Hollandsche Grond Credietbank, Carl Heinrich Frederich August Dreyer, 1862-1919; 193; 1 omslag
          - Correspondentie en circulaires betreffende scheepvaartaangelegenheden, 1864-1881; 194; 1 omslag
          - Circulaire betreffende de wet van 7 april 1869 inzake de verkorting van de termijnen van dagvaarding van degenen die buiten het Koninkrijk wonen, met bijlage, 195; 1 omslag
          - Circulaire betreffende de verwerving van voorwerpen ten behoeve van het Rijks Ethnographisch Museum te Leiden, met vertaling in het Duits, 1878; 196; 1 omslag
          - Correspondentie en circulaires betreffende handelsaangelegenheden, 1879-1921; 197; 1 omslag
          - Circulaires houdende instructies ten aanzien van de wijze van corresponderen, 1882-1883; 198; 1 omslag
          - "Handelsbericht van Rotterdam", 34e jaargang, nr. 1727, 3 april 1883, 199; 1 stuk
          - Circulaire betreffende Turkse paspoort- en visumvoorschriften, 1889; 200; 1 stuk
          - Circulaire houdende instructies ten aanzien van de heffing van kanselarijrechten, 1889; 201; 1 stuk
          - "Consulaire Verslagen en Berichten, gedrukt en uitgegeven op last van het Ministerie van Buitenlandse Zaken, bij J.H. de Bussy te Amsterdam", 1894-1906; 202; 1 omslag
            Het betreft de nrs. 18 (1894), 43 (1896), 43 (1897) en 28 (1906), waarin de jaarverslagen van het consulaat te Galati over de jaren 1893, 1895, 1896 en 1905 zijn opgenomen. Voor de jaarverslagen over de jaren 1880, 1883, 1885 en 1889-1892 zie inv. nr. 310.
          - Circulaires en correspondentie inzake de troonsbestijging, de verloving en het huwelijk van Koningin Wilhelmina, 1898-1901; 203; 1 omslag
          - Correspondentie inzake richtlijnen betreffende de meerderjarigheid van Nederlandse onderdanen, 1905; 204; 1 stuk
          - Circulaires betreffende de toezending van Nederlandse publicaties, 1911-1921; 205; 1 omslag
          - Circulaires betreffende de toepassing van de Consulaire handleiding, 1914-1919; 206; 1 omslag
          - Circulaire houdende instructies naar aanleiding van de oprichting van de Nederlandse Vereniging "Landverhuizing", 1914; 207; 1 stuk
        - Gezantschap te Constantinopel, 3.1.2.1.2.
          - Correspondentie inzake diverse, bij het vice-consulaat te Galati in behandeling zijnde aangelegenheden, waaronder de afwikkeling van de affaires van de voormalig kanselier Jerenich, de erkenning van Th. Ghinis als vice-consul te Tulcea, de benoeming van E. Inglessi tot consulair agent te Sulina en het verschaffing van inlichtingen over Bitter van de Commission Européenne du Danube, 1860-1981; 208; 1 omslag
            voor de voormalig kanselier Jerenich zie ook inv. nr. 258, voor de erkenning van Ghinis zien ook inv. nr. 210; voor de benoeming van Inglessi zie ook inv. nr. 209 en 299.
          - Correspondentie inzake de benoeming van E. Inglessi tot consulair agent te Sulina, 1860; 209; 1 omslag
            Zie ook inv. nr. 208 en 299
          - Correspondentie inzake de erkenning door de Ottomaanse auroriteiten van Th. Ghinis als vice-consul te Tulcea, 1860; 210; 1 stuk
            zie ook inv. nr. 208
          - Correspondentie inzake het verlenen van bijstand aan de Griekse consul A. Paleologa, Grieks consul te Constantinopel, 1860; 211; 1 omslag
          - Stukken betreffende scheepvaartaangelegenheden, 1860-1915; 212; 1 omslag
          - Circulaire en correspondentie betreffende de benoeming en terugroeping van de Nederlandse gezanten te Constantinopel, 1862-1879; 213; 1 omslag
          - Correspondentie inzake het verlenen van bijstand en bescherming aan Chrétien Blaustein, S. Persinakis en M. Kanningher, 1862-1889; 214; 1 omslag
          - Circulaire betreffende een reglement voor vreemde consulaten in Turkije, met twee bijlagen in het Arabisch, 1864; 215; 1 omslag
            Zie ook inv. nr. 269
          - Circulaires houdende instructies inzake de wijze van corresponderen, 1866-1874; 216; 1 omslag
          - Correspondentie en circulaires betreffende de werkwijze en de benoeming van assessoren van de Nederlandse consulaire rechtbank, 1867-1880; 217; 1 omslag
          - Circulaire betreffende het recht op onroerend goed voor vreemdelingen in het Turkse Rijk, met bijlagen, 1873; 218; 1 omslag
          - Correspondentie en circulaires houdende instructies ten aanzien van akten en registers van de burgerlijke stand, 1874-1880; 219; 1 omslag
          - Circulaires betreffende het overlijden van Koningin Sophia, 1877; 220; 1 omslag
          - Circulaires houdende instructies naar aanleiding van de Turks-Russische oorlog, 1877; 221; 1 omslag
          - Circulaire houdende de signalering van C.A. Wunderlich, 1879; 222; 1 omslag
          - Circulaire ter aanbieding van een tweetal circulaires betreffende de invoer van Nederlandse haring, met bijlagen, 1879; 223; 1 omslag
        - Gezantschap te Boekarest, 3.1.2.1.3.
          - Stukken betreffende geboorten, verjaardagen, huwelijken, troonbestijging, overlijden en herdenkingen van leden van het Nederlands Koninklijk Huis, 1880-1940; 224; 1 omslag
          - Stukken betreffende de benoeming, terugroeping en tijdelijke afwezigheid van Nederlandse gezanten te Boekarest, alsmede betreffende de organisatie van het Nederlandse gezantschap te Boekarest, 1880-1948; 225; 1 omslag
          - Stukken betreffende de benoeming, ontslag, tijdelijke afwezigheid en persoonlijke aangelegenheden van (vice) consuls te Galati, alsmede betreffende personeel, organisatie en archief van het (vice) consulaat te Galati, 1880-1946; 226; 1 omslag
          - Correspondentie inzake de bewijzen van Nederlands beschermelingschap van Zede Kahna en Leo Silberstein, 1880-1887; 227; 1 omslag
          - Stukken betreffende handels- en financieel-economische aangelegenheden, 1880-1948; 228; 1 pak
          - Stukken betreffende de benoeming en het ontslag van Nederlandse ministers van Buitenlandse Zaken, alsmede betreffende de organisatie van het ministerie van Buitenlandse Zaken, 1881-1948; 229; 1 omslag
          - Correspondentie inzake de benoeming van assessoren van de Nederlandse consulaire rechtbank, alsmede de opheffing van deze rechtbank, 1881-1891; 230; 1 omslag
          - Correspondentie en circulaires betreffende de Roemeense vreemdelingenwetgeving, 1881-1925; 231; 1 omslag
          - Stukken betreffende de toelating van- en afgifte van paspoorten en visa aan Moses Rosenberg, Rudolph Westkirch, H.V. Westkirch, S. Fischer, Cornelis Brittyn, Osias Kleiner, Christo Zarftchis, P. Lugt, Marcus (Soiref) Ellenberg, Elisabeth Milatz, Hélène Mueller, Wolf Friedlich, Laura Neumark, Mevr. d'Artun-Meyer Timmerman Thyssen, Osman Fuad, Ari Kostant, C. Daicovici, Josephus Carel Franciscus Last, Giovanni (Johannes) Raapis, Wilhelmina van de Graaf, Samuel Wellman, Eugenie van Til, 1881-1947; 232; 1 omslag
          - Correspondentie en circulaires betreffende de vervaardiging en toezending van rapporten, staten, lijsten, registers en verklaringen, alsmede de wijze van corresponderen, 1882-1939; 233; 1 omslag